【裁判字號】    97,毒抗,66
【裁判日期】    970229
【裁判案由】    毒品危害防制條例
【裁判全文】
臺灣高等法院刑事裁定                  97年度毒抗字第66號
抗  告  人
即  被  告  甲○○
上列抗告人因違反毒品危害防制條例案件，不服臺灣士林地方法
院96年度毒聲字第613 號，中華民國96年12月24日裁定（聲請案
號：臺灣士林地方法院檢察署96年度毒偵字第2446號），提起抗
告，本院裁定如下：
    主  文
抗告駁回。
    理  由
一、聲請意旨略以：被告甲○○基於施用第二級毒品MDMA（俗稱
    搖頭丸）之犯意，於民國（下同）96年10月23日某時，在臺
    北市○○○路○段某舞廳內，施用第二級毒品MDMA1次，嗣於
    96年10月26日凌晨2 時45分許，為警在臺北市大同區○○○
    路299號前查獲，並扣得第二級毒品MDMA碎塊1個等事實，業
    經被告於偵查中自白不諱，且被告為警查獲時所採集之尿液
    及查獲之MDMA碎塊（藍灰色錠劑）送驗結果，尿液呈MDMA、
    MDA陽性反應；MDMA 碎塊（藍灰色錠劑）檢驗出MDMA成分（
    淨重0.0500公克、取樣0.0066 公克、驗餘淨重0.0434公克）
    ，有台灣尖端先進生技醫藥股份有限公司96年11月9 日出具
    之實驗室檢體編號AC21340 濫用藥物檢驗報告及交通部民用
    航空局航空醫務中心航藥鑑字第0961896號毒品鑑定書各1紙
    附卷可稽，被告施用毒品犯行已堪認定，爰依毒品危害防制
    條例第20條第1 項之規定，聲請裁定將被告送勒戒處所觀察
    、勒戒等語。
二、原裁定意旨略以經核閱卷證，本件聲請為有理由，應予准許
    而裁定抗告人施用第二級毒品，應送勒戒處所觀察、勒戒。
三、抗告意旨略以：抗告人坦承於96年10月23日之歡樂慶祝派對
    不慎吸食搖頭丸，並對此事深感悔恨，但抗告人並無吸食毒
    癮或濫用藥物之習慣，只因一時好奇嚐試，經此教訓亦已自
    省。抗告人為努力工作、為人善良之市民，並非無所事事或
    有毒癮習慣之毒癮者，若要入院觀察、勒戒，抗告人願以行
    動擔任反毒志工，亦願進行查驗毒品反應，證明本人並非嗜
    癮者，抗告人自信不需入所觀察、勒戒，爰請另處其他處分
    （如擔任志工或罰鍰等）代替觀察、勒戒，或請准暫緩執行
    觀察、勒戒至97年10月份，以利抗告人完成重要工作云云。
四、經查：犯毒品危害防制條例第10條之罪者，檢察官應聲請法
    院裁定，令被告入勒戒處所觀察、勒戒，其期間不得逾2 月
    ，毒品危害防制條例第20條第1 項定有明文。抗告人即被告
    就其於前揭時地施用第二級毒品MDMA（俗稱搖頭丸）之犯行
    ，已坦承不諱，且觀察、勒戒係針對受處分人將來之危險所
    為預防、矯治措施，勒戒處所除隔離施用毒品者與毒品之接
    觸外，並備有勒戒門診以協助受處分人戒除毒癮，抗告人既
    有施用毒品之行為，顯有預防或矯治其施用毒品行為之必要
    ，依前揭說明，自應令入勒戒處分施以觀察、勒戒，以協助
    其戒除毒癮，抗告人空言辯稱其非施用毒品成癮者，而請求
    以其他處分代替觀察、勒戒云云，洵非可採。至抗告人請求
    暫緩執行觀察、勒戒乙節，惟觀察、勒戒既屬用以預防、矯
    治受處分人反社會性格，具社會保安功能之保安處分，當無
    因受處分人之個人因素而暫緩執行，抗告人所稱欲完成重大
    工作，而聲請暫緩執行觀察、勒戒處分云云，自無可採。
五、綜上，原審裁定抗告人令入勒戒處所施以觀察、勒戒，核無
    不合。抗告人執上揭之詞，指摘原裁定不當，為無理由，應
    予駁回。
據上論結，應依刑事訴訟法第412條，裁定如主文。
中    華    民    國    97    年    2     月    29    日
                  刑事第十庭    審判長法  官 楊炳禎
                                      法  官 陳博志
                                      法  官 李春地
以上正本證明與原本無異。
不得再抗告。
                                      書記官 蘇秋
中    華    民    國    97    年    2     月    29    日


司法院資訊處製作；財團法人民間司法改革基金會備份。
